

 \sim

pedromontesdeoca1000@gmail.com

7228841012, 7136907788



Santiago Tianguistenco, C.P. 52640



Octubre 24, 1992



pedromontesdeoca-1992.web.app/

in

linkedin.com/in/pedro-montesde-oca-mej%C3%ADa-060b95122

SKILLS TÉCNICOS

Microsoft Office (Word,Excel, Powerpoint)

Sistemas Operativos(Windows, Unix,Linux)

Bases de datos (SQL Server, MySQL)

Configuración y administración VMware

Configuración y administración de redes

Configuración de telefonia

LENGUAJES

Ingles







INTERESES

Seguridad informática

Redes

Bases de datos

Desarrollo Web

Pedro Montes de oca Mejía

Ingeniero en Sistemas Computacionales

Tengo 2 años de experiencia laboral en soporte técnico cuento con conocimientos y habilidades para investigar, diagnosticar y resolver problemas, me apego a los niveles de servicio, normas y políticas de la empresa, me gusta asumir nuevos retos y aprender nuevas tecnologías.

EDUCACIÓN

Ingeniero en Sistemas Computacionales

Tecnológico de Estudios Superiores de Tianguistenco 09/2011 - 12/2016

Santiago Tilapa

Técnico en Informática

Colegio de Educación Profesional Técnica del Estado de México

09/2008 - 07/2011

Santiago Tilapa

CDMX

EXPERIENCIA LABORAL

Soporte Técnico

Lightech

01/2019 - 08/2019

Seguridad Informática.

ormática.

- □ Soporte técnico.
- Control de tickets con la plataforma de Salesforce Remedy.
- □ Administración de la telefonía con Asterisk PBX (Básico).
- □ Administración y configuración de máquinas virtuales con VMware (Básico).
- Administración del Antivirus Symantec.
- □ Configuración de windows 7, 8, 10 Server 2012.
- □ Administración de WSUS, Directorio Activo y políticas de la empresa.
- □ Administración y configuración de teléfonos iPhone y Android.
- □ Administración del stock del área de TI.

Infraestructura Trainee

IQsec

04/2018 – 12/2018 Seguridad Informática CDMX

- □ Soporte Técnico Remoto / Presencial.
- □ Instalación y configuración de sistemas operativos Windows / MAC.
- Apoyo en el área de Infraestructura.
- □ Control de tickets con Zendesk.
- □ Formateo/ Respaldo de información Fisica y en la Nube.
- □ Creación de máquinas virtuales con VMware (Básico).
- Administración y configuración de Impresoras.

Soporte Técnico

BanamexBanamex

10/2017 - 05/2018

CDMX

Soporte técnico VIP.

- Instalación y configuración de sistemas operativos con Windows 7, 10.
- Mantenimiento preventivo y correctivo.
- □ Formateo/ Respaldo de Información.
- □ Migración de información.
- Migración de la red interna.

SKILLS TÉCNICOS

Microsoft Office (Word,Excel, Powerpoint)

Sistemas Operativos(Windows, Unix,Linux)

Bases de datos (SQL Server, MySQL)

Configuración y administración VMware

Configuración y administración de redes

Configuración de telefonia

LENGUAJES

Ingles









\bigcirc

INTERESES

Seguridad informática

Redes

Bases de datos

Desarrollo Web

diseño web

PRACTICAS PROFESIONALES

Soporte Técnico

Ferremayoreo Barbado

01/2016 - 05/2016

- □ Mantenimiento preventivo y correctivo del equipo de cómputo.
- □ Soporte remoto por medio de TeamViewer a las sucursales.
- Mantenimiento a nivel de hardware a las impresoras.
- □ Generación de informes en el Sistema Microsip.
- □ Instalación de software de aplicación (Microsip, Antivirus, Procesadores de texto).

Estado de México

- Configuración de redes (Cableado estructurado, cableado telefónico).
- □ Configuración de impresoras. Configuración / Administración de cuentas de correo.
- □ Instalación y reinstalación de sistema operativo (Windows).
- □ Configuración de correo outlook (Instalación / Respaldo).

CURSOS

Mantenimiento preventivo y correctivo de computadoras (01/2011 - 04/2011)

Colegio de educación profesional técnica del Estado de México, Plantel Santiago Tianguistenco.

Microsoft word 2010 (01/2011 - 04/2011)

Colegio de educación profesional técnica del Estado de México, Plantel Santiago Tianguistenco.

Profesional de Base de Datos (04/2020)

CódigoFacilito online.